臺灣新北地方法院刑事判決
111年度審訴字第724號
公  訴  人  臺灣新北地方檢察署檢察官
被      告  黃旭晨



上列被告因傷害案件，經檢察官提起公訴（111 年度偵字第5071
號），本院判決如下：
    主  文
黃旭晨犯傷害罪，處拘役叁拾日，如易科罰金，以新臺幣壹仟元
折算壹日。
    事實及理由
壹、查被告黃旭晨所犯係死刑、無期徒刑、最輕本刑為3 年以上
    有期徒刑以外之罪，被告於準備程序就被訴事實為有罪之陳
    述，經告知簡式審判程序之旨，並聽取其與檢察官之意見後
    ，本院認無不得或不宜改依簡式審判程序進行之處，爰依刑
    事訴訟法第273 條之1 第1 項、第284 條之1 之規定，裁定
    進行簡式審判程序。
貳、本案犯罪事實、證據及應適用之法條，除補充「被告黃旭晨
    於111 年7 月14日本院準備程序及審理時之自白（參本院卷
    附當日各該筆錄）」為證據外，餘均引用附件即檢察官起訴
    書之記載。
叁、審酌被告與告訴人顏進發為瓦斯行之同事，因業務執行曾有
    嫌隙，於案發時地因細故發生爭執，本應秉持理性、平和之
    態度妥適處理，卻未能抑制自身怒氣，恣意對告訴人暴力相
    向，致告訴人受有附件犯罪事實欄一所示之傷勢，實有不該
    ，兼衡被告之素行、教育程度、職業、生活狀況與家庭經濟
    狀況、犯後始終坦承犯行，態度勉可，但迄今未能與告訴人
    達成和解或成立調解，亦未能取得告訴人之諒解等一切情狀
    ，量處如主文所示之刑，並諭知易科罰金之折算標準，以資
    處罰。
肆、本判決係依刑事訴訟法第310 條之2 及第454 條所製作之簡
    化判決，依法僅需記載犯罪事實、證據名稱及應適用之法條
    ，並得以簡略方式為之，如認定之犯罪事實、證據及應適用
    之法條，與檢察官起訴書之記載相同者，得引用之，附此敘
    明。
據上論斷，應依刑事訴訟法第273 條之1 第1 項、第299 條第1
項前段、第310 條之2 、第454 條（本件依刑事判決精簡原則，
僅記載程序法條文），判決如主文。
本案經檢察官陳旭華偵查起訴，由檢察官陳炎辰到庭執行公訴。
中　　華　　民　　國    111   年 　  8  　月 　  2  　日
                 刑事第二十四庭  法  官　李俊彥   
以上正本證明與原本無異。
如不服本判決，應於判決送達後20日內敘明上訴理由，向本院提
出上訴狀（應附繕本），上訴於臺灣高等法院。其未敘述上訴理
由者，應於上訴期間屆滿後20日內向本院補提理由書「切勿逕送
上級法院」。
                                 書記官  林慈恩
中　　華　　民　　國　  111 　年　   8    月     2    日
附錄本判決論罪之法律條文：
中華民國刑法第277 條
傷害人之身體或健康者，處5 年以下有期徒刑、拘役或50萬元以
下罰金。
犯前項之罪，因而致人於死者，處無期徒刑或7 年以上有期徒刑
；致重傷者，處3 年以上10年以下有期徒刑。
--------------------------------------------------------
附件：
臺灣新北地方檢察署檢察官起訴書
                                     111年度偵字第5071號
　　被　　　告　黃旭晨　男　45歲（民國00年0月00日生）
　　　　　　　　　　　　住○○市○○區○○路0段000巷0弄0
　　　　　　　　　　　　號4樓
　　　　　　　　　　　　國民身分證統一編號：Z000000000號
上列被告因傷害案件，已經偵查終結，認應提起公訴，茲將犯罪
事實及證據並所犯法條分敘如下：
　　　　犯罪事實
一、黃旭晨與顏進發為瓦斯店同事，2人因瓦斯業務而生嫌隙。
    黃旭晨竟基於傷害之犯意，於民國110年10月29日12時43分
    許，在新北市○○區○○路000號之瓦斯行店內，持瓦斯桶推車
    ，攻擊顏進發之身體，致顏進發受有右第二手指撕裂傷、左
    膝挫擦傷等傷害。
二、案經顏進發訴由新北市政府警察局中和分局報告偵辦。
　　　　證據並所犯法條
一、證據清單
編號 證據名稱 待證事項 1 被告黃旭晨於警詢時及偵查中之自白 全部犯罪事實。 2 證人即告訴人顏進發於警詢時及偵查中之證述 被告於上開時、地，持瓦斯桶推車，攻擊顏進發之身體 ，致告訴人受有右第二手指撕裂傷、左膝挫擦傷等傷害 之事實。 3 刑案現場照片6張、現場監視器畫面光碟乙片 全部犯罪事實。  4  衛生福利部雙和醫院乙種診斷證明書乙份 告訴人受有右第二手指撕裂傷、左膝挫擦傷等傷害之事實。 
二、核被告所為，係犯刑法第277條第1項傷害罪嫌。至未扣案之
    瓦斯桶推車，雖供被告犯罪所用，然非被告所有，爰不依刑
    法38條第2項前段等規定聲請沒收。
三、依刑事訴訟法第251條第1項提起公訴。
　　此　致
臺灣新北地方法院
中　　華　　民　　國　 111　　年　　4 　　月　　27　　日
　　　　　　　　　　　　　　　檢　察　官　陳旭華